臺灣高雄地方法院刑事判決　　　　　　　　　　　　　九十四年度簡上字第七五號
　　上　訴　人　臺灣高雄地方法院檢察署檢察官
　　被　　　告　甲○○　男　民.
右列上訴人因被告傷害案件，不服台灣高雄地方法院九十三年度簡字第五八八一號，
中華民國九十三年十二月二十七日第一審判決（聲請簡易判決處刑案號：台灣高雄地
方法院檢察署九十三年度核退偵字第六七六號），提起上訴，本院管轄之第二審合議
庭判決如左：
    主  文
上訴駁回。
    事實及理由
一、本案經本院審理結果，認為原審之認事用法及量刑均無不當，應予維持，並引用
    前揭判決書記載之事實、證據及理由（含檢察官聲請簡易判決處刑書）。
二、被告甲○○於本院審理中，雖仍矢口否認有傷害告訴人乙○○之犯行，惟查，被
    告確有於附件所載之犯罪時地毆打告訴人之事實，業據告訴人於警訊及偵查中指
    訴甚詳，且經證人吳威德於警訊及偵查中均證述屬實，復有告訴人確有受傷之驗
    傷診斷書一份在卷可憑，而證人吳威德與被告及告訴人間均無仇怨，自無偏袒任
    何一方之必要，其證詞應可採信，且被告於本院審理中亦未提出其他對其有利之
    證據，以供本院調查，被告空言否認犯罪，顯不足為採，其有傷害告訴人之犯行
    ，應堪認定。次查，本案檢察官循告訴人之請求，以被告犯後迄今對告訴人所受
    傷害均不加聞問，亦未與告訴人和解以賠償損害，原審量刑過輕，爰提起上訴請
    求撤銷原判決等語。經查，法官於有罪判決中，究應如何量處罪刑，為實體法賦
    予審理法官裁量之刑罰權事項，法官行使此項裁量權，自得依據個案情節，參諸
    刑法第五十七條所定各款犯罪情狀之規定，於該法定刑度範圍內，基於合義務性
    之裁量，量處被告罪刑。本院以為，量刑之裁量權，乃憲法所保障法官獨立審判
    之核心，法院行使此項裁量權，亦非得以任意或自由為之，仍應受一般法律原理
    原則之拘束，即仍須符合法律授權之目的、法律秩序之理念、國民法律感情及一
    般合法有效之慣例等規範，尤其應遵守比例原則及平等原則之意旨，否則即可能
    構成裁量濫用之違法（另參見最高法院八十六年度台上字第七六五五號判決）。
    亦即如非有裁量逾越或裁量濫用之明顯違法情事，自不得擅加指摘其違法或不當
    ，即使上級法院對下級法院裁量權之審查，亦應同此標準，此不僅在保障法官不
    受任何制度外之不當干涉，更保障法官不受制度內的異質干涉，此方符憲法第八
    十條所宣示獨立審判之真義。原審判決已審酌被告之犯罪行為對告訴人身體所造
    成之損害，犯後尚未與告訴人和解、犯後態度，及刑法第五十七條所列各款情形
    予以量刑，是其量刑已審酌各項情形而為裁量，尚稱妥適，自不得僅因上訴人指
    摘量刑過輕，即認原審刑罰裁量權之行使有何違法或不當之處。綜上所述，上訴
    意旨請求撤銷原判決，為無理由，應予駁回。
據上論斷，應依刑事訴訟法第四百五十五條之一第三項、第三百七十三條、第三百六
十八條，判決如主文。
本案經檢察官丁○○到庭執行職務。
中　　　 華        民        國      九十四    年    三    月    十六   日
                                     臺灣高雄地方法院刑事第四庭
                                           審判長法  官  簡志瑩
                                                 法  官  楊佩蓉
                                                 法  官  呂憲雄
右正本證明與原本無異。
不得上訴。
　　　　　　　　　　　　　　　　　　　       　　書記官  吳良美
中　　　 華        民        國      九十四    年    三    月    十八   日
附件：
臺灣高雄地方法院刑事簡易判決　　　　　　　　　　九十三年度簡字第五八八一號
    聲　請　人　臺灣高雄地方法院檢察署檢察官
　　被　　　告　甲○○　男　五十一歲（民國○○○年○月○日生）
　　　　　　　　　　　　身分證統一編號：Ｚ000000000號
　　　　　　　　　　　　住高雄縣內門鄉溝平村華山七號
右列被告因傷害案件，經檢察官聲請以簡易判決處刑（九十三年度核退偵字第六七六號）
，本院判決如左：
    主  文
甲○○傷害人之身體，處拘役參拾日，如易科罰金，以佰元（即新臺幣玖佰元）折
算壹日。
    事實及理由
一、本案被告甲○○之犯罪事實及證據，引用如附件檢察官聲請簡易判決處刑書之記
    載。
二、核被告所為，係犯刑法第二百七十七條第一項之傷害罪。爰審酌被告僅因細故即
    毆打告訴人，使告訴人受有前開之傷害，且迄未尋求與告訴人達成民事和解等一
    切情狀，量處如主文所示之刑，並諭知易科罰金之折算標準，以示懲儆。
三、依刑事訴訟法第四百四十九條第一項、第三項、第四百五十四條第二項，刑法第
    二百七十七條第一項、第四十一條第一項前段，罰金罰鍰提高標準條例第一條前
    段、第二條，逕以簡易判決判處刑如主文所示之刑。
四、如不服本判決，得於判決書送達之日起十日內，向本庭提出上訴。
中　　　華　　　民　　　國　　九十三　　年　　 十二 　　月    二十七　  日
                               臺灣高雄地方法院刑事庭
                                   法  官  廖建瑜
右正本證明與原本無異。
如不服本判決，應於收受送達後十日內向本院提出上訴書狀。
　　　　　　　　　　　　　　　　　　書記官 王世雄
中　　　華　　　民　　　國　　九十三　　年　　 十二 　　月    二十七　  日
附錄本判決論罪法條
中華民國刑法第二百七十七條
(普通傷害罪)
傷害人之身體或健康者，處三年以下有期徒刑、拘役或一千元以下罰金。
臺灣高雄地方法院檢察署檢察官聲請簡易判決處刑書　九十三年度核退偵字第六七六
號
　　 被　　告　甲○○　男　五十一歲（民國○○○年○月○日生）
　　　　　　　　　　　 住高雄縣內門鄉溝平村華山七號
　　　　　　　　　　　 身分證統一編號：Ｓ一0000000號
右被告因傷害案件，已經偵查終結，認宜聲請簡易判決處刑，茲將犯罪事實及證據並
所犯法條分敘如左：
　　　　犯罪事實
一甲○○基於傷害之犯意，於民國九十三年八月十八日中午十二時許，在高雄縣旗山
　鎮○○路九十五號前，徒手毆打乙○○，致乙○○左胸受有五×０點三公分、四×
  ０點三公分、五×０點三公分瘀血之傷害。
二案經乙○○訴由高雄縣政府警察局旗山分局報告偵辦。
　　　　證據並所犯法條
一證據；(一)被告甲○○自承右開時地與被害人乙○○遭遇之供詞。(二)證人吳威德之證
　述。(三)被害人警詢及偵查中之指訴。(四)本署法醫驗傷診斷書一紙。(五)現場照片四幀
　。足認被告犯嫌。
二核被告甲○○所為係犯刑法第二百七十七條第一項傷害罪嫌。
三依刑事訴訟法第四百五十一條第一項聲請以簡易判決處刑。
　此　致
臺灣高雄地方法院
中　　　華　　　民　　　國　　九十三　　年　　 十一 　　月　　 十七 　　日
　　　　　　　　　　　　　　　　　　　　 檢　察　官　丙　○　○
右正本證明與原本無異
中　　　華　　　民　　　國　　九十三　　年　　 十一 　　月　　二十四　　日
　　　　　　　　　　　　　　　　　　　　 書　記　官
